臺灣高等法院臺中分院刑事判決　　　　 96年度上訴字第907號
　　上　訴　人
　　即　被　告　乙○○
上列上訴人因違反毒品危害防制條例案件，不服臺灣臺中地方法
院95年度訴字第3872號中華民國九十六年一月二十九日第一審判
決（起訴案號：臺灣臺中地方法院檢察署95年度毒偵字第5685號
），提起上訴，本院判決如下：
    主  文
上訴駁回。
    事  實
（一）乙○○前於民國八十一年間，因違反肅清煙毒條例案件，
      經法院判處有期徒刑一年七月確定；又於八十二年間，因
      違反同條例案件，經法院判處有期徒刑三年三月確定；另
      於八十三年間，因偽造文書案件，經法院判處有期徒刑四
      月確定，上開三罪經接續執行後，於九十二年十二月十六
      日因縮短刑期假釋出監，假釋付保護管束期間至九十五年
      十月一日，假釋期滿，未經撤銷，以已執行論。
（二）乙○○於九十一年間，因施用毒品案件，經臺灣高等法院
      臺南分院裁定送觀察、勒戒後，認無繼續施用毒品之傾向
      ，於九十一年一月三十一日出所，並由該法院以九十一年
      度上訴字第六四八號判決免刑確定。詎仍無法戒絕毒癮，
      於前開觀察、勒戒執行完畢釋放後五年內，又各別基於施
      用第一級毒品海洛因及第二級毒品甲基安非他命之犯意，
      於九十五年十一月二十八日，在臺中市○區○○○街十一
      之五號住處內，以將第一級毒品海洛因摻水放入注射針筒
      施打之方式，施用第一級毒品海洛因一次；另將第二級毒
      品甲基安非他命放在吸食器內燒烤成煙霧狀後再吸入體內
      之方式，施用第二級毒品甲基安非他命一次。嗣於九十五
      年十一月三十日十九時許，在臺中市○區○○路一０三號
      前，為警查獲，並扣得第二級毒品甲基安非他命一包（含
      袋重０．三五公克，因包裝袋已沾染第二級毒品安非他命
      ，無可析離，應視為第二級毒品甲基安非他命）及其所有
      供其施用第一級毒品所用之注射筒一支；經採集其尿液送
      驗後，均呈嗎啡及甲基安非他命陽性反應。
（三）案經臺中市警察局第四分局報請臺灣臺中地方法院檢察署
      檢察官偵查起訴。
    理  由
一、上訴人即被告經合法傳喚，無正當理由不到庭，爰不待其陳
    述，逕行判決，合先敘明。
二、被告於本院準備程序及審理時均未到庭陳述，惟前揭事實，
    業據被告乙○○於警詢及偵查中自白及於原審準備程序及審
    理時為認罪之供述，並有臺中市警察局第四分局搜索扣押筆
    錄暨扣押物品目錄表、照片、詮昕科技股份有限公司出具之
    濫用藥物尿液檢驗報告一紙（見原審卷第二十八頁）在卷可
    憑，復有第二級毒品甲基安非他命一包（含袋重０．三五公
    克）、注射針筒一支扣案足資憑證，堪認被告上開自白確與
    事實相符，足以採信。又被告乙○○於九十一年間，因施用
    毒品案件，經臺灣高等法院臺南分院裁定送觀察、勒戒後，
    認無繼續施用毒品之傾向，於九十一年一月三十一日出所，
    並由該法院以九十一年度上訴字第六四八號判決免刑確定等
    情，有臺灣臺中地方法院檢察署刑案資料查註紀錄表、臺灣
    高等法院被告前案紀錄表各 1份附卷足憑，其於前開觀察、
    勒戒執行完畢釋放後五年內，再犯毒品危害防制條例第10條
    之罪，事證明確，被告犯行洵堪認定。
三、查海洛因、甲基安非他命分別為毒品危害防制條例第2條第2
    項第1款、第2款規定之毒品，是被告所為，分別係犯同條例
    第10條第1項之施用第一級毒品罪、同條第2項之施用第二級
    毒品罪。被告持有第一級、第二級毒品之低度行為，分別應
    為施用之高度行為所吸收，均不另論罪。被告所犯上開 2罪
    間，犯意個別，行為互異，應分論併罰。被告前於八十一年
    間，因違反肅清煙毒條例案件，經法院判處有期徒刑一年七
    月確定；又於八十二年間，因違反同條例案件，經法院判處
    有期徒刑三年三月確定；另於八十三年間，因偽造文書案件
    ，經法院判處有期徒刑四月確定，上開三罪經接續執行後，
    於九十二年十二月十六日因縮短刑期假釋出監，假釋付保護
    管束期間至九十五年十月七日，假釋期滿，未經撤銷，以已
    執行論等事實，有前揭卷附前案紀錄表可查，其受有期徒刑
    執行完畢後，於 5年以內再故意犯本件有期徒刑以上之罪，
    為累犯，應依刑法第47條第1項之規定加重其刑。
四、原審認被告犯行罪證明確，依據上述理由，適用毒品危害防
    制條例第十條第一項、第二項、第十八條第一項前段，刑法
    第十一條、第四十七條第一項、第三十八條第一項第二款、
    第五十一條第五款之規定，並審酌原審之全篇判決意旨認被
    告法治觀念淡薄，然施用毒品究屬戕害自身健康之犯罪，被
    告施用毒品尚未造成他人明顯之危害，且於偵查中及原審審
    理中已坦承犯行，犯後態度尚稱良好，並兼衡被告犯罪之動
    機、目的、手段、生活狀況及智識程度等一切情狀，分別量
    處如原判決主文所示之刑，並定其應執行之刑。扣案之第二
    級毒品甲基安非他命一包（含袋重０．三五公克），係毒品
    危害防制條例第 2條第2項第2款所定之第二級毒品，依同條
    例第 18條第1項前段規定，予以宣告沒收銷燬之（包裝袋因
    已沾染第二級毒品甲基安非他命，無可析離，自應視為第二
    級毒品甲基安非他命，併予沒收銷燬之）；注射筒一支，係
    其所有供其施用第一級毒品所用之物，亦依刑法第三十八條
    第一項第二款之規定，宣告沒收。經核原審判決認事用法均
    無違誤，量刑亦屬妥適。被告僅以其育有二名小孩，還在就
    讀國中、國小，其亦與丈夫分居多年，二名小孩生活開銷，
    均依賴被告出外工作支撐，如去服刑，該二名小孩將面臨困
    境，且其對上開犯行，非常後悔，決心改過，永不再碰觸毒
    品，請求能夠給予一次自新機會云云。惟量刑本係原審法院
    之職權，非可僅以此理由提起上訴，其指摘原判決不當，非
    有理由，應駁回其上訴。
據上論斷，應依刑事訴訟法第三百七十一條、三百六十八條，判
決如主文。
本案經檢察官甲○○到庭執行職務。
中　　華　　民　　國　　96　　年　　5　　月    31   日
            刑事第十一庭  審判長法　官　陳  朱　貴
                                法　官　胡  文  傑
                                法　官　何　志　通
上列正本證明與原本無異。
施用第一級毒品部分得上訴。
施用第二級毒品部分不得上訴。
如不服本判決應於收受送達後十日內向本院提出上訴書狀，其未
敘述上訴之理由者並得於提起上訴後十日內向本院補提理由書（
均須按他造當事人之人數附繕本）。
                                書記官　顏　子　良
中　　華　　民　　國　　96　　年　　6　　月    1    日
附錄論罪科刑法條
毒品危害防制條例第十條
施用第一級毒品者，處六月以上五年以下有期徒刑。
施用第二級毒品者，處三年以下有期徒刑。
